【裁判字號】    95,重訴,19
【裁判日期】    950626
【裁判案由】    損害賠償
【裁判全文】
臺灣高雄地方法院民事裁定              95年度重訴字第19號
原      告  甲○○
訴訟代理人  廖虹羚律師
            梁智豪律師
            吳春生律師
            許龍升律師
被      告  丙○○
            高雄客運股份有限公司
法定代理人  乙○○
上 一被 告
訴訟代理人  洪士宏律師
            林易玫律師
當事人間因業務過失致死等案件，原告於刑事訴訟程序附帶提起
民事訴訟，請求損害賠償事件，經本院刑事庭裁定移送，關於機
車部分之賠償，裁定如下：
    主  文
原告之訴及假執行之聲請均駁回。
訴訟費用由原告負擔。
    理  由
一、按因犯罪而受損害之人，於刑事訴訟程序得附帶提起民事訴
    訟，刑事訴訟法第487 條第1 項定有明文。又移送民事庭之
    附帶民事訴訟，其起訴有不合刑事訴訟法第487 條第1 項所
    定之要件，即屬民事訴訟法第249 條第1 項第6 款所謂起訴
    不備其他要件，應認原告之訴為不合法，且無從命補正，以
    裁定駁回之。
二、原告主張：被告丙○○受僱於被告高雄客運股份有限公司，
    擔任營業大客車司機，明知在飲酒後不能安全駕駛動力交通
    工具，竟於民國94年1 月13日飲酒後，酒精測試濃度為每公
    升0.78毫克，駕駛車牌號碼FZ-778號營業大客車，行經高雄
    市三民區○○○路與山東街口，疏未保持兩車併行之安全間
    隔，致撞及同向行駛在其右方由被害人王博厚所騎乘車牌號
    碼NPW-279 號機車，王博厚因而倒地不治死亡，並致機車毀
    損新台幣（下同）4 萬元。原告為王博厚之配偶，爰依民法
    第184 條第1 項、第188 條之規定，求為判命被告應連帶給
    付原告4 萬元，及自95年1 月6 日起至清償日止，按年息5%
    計算利息，並願供擔保，請准宣告假執行之判決等情。
三、惟查，被告丙○○所涉之刑事犯罪為業務過失致人於死及公
    共危險罪，此業經本院刑事庭以94年度交訴字第74號判決罪
    刑確定，有該刑事案卷及判決可稽。而該刑事判決所認定者
    ，係被告丙○○因過失而侵害王博厚之生命權，並不含毀損
    機車在內，易言之，被告丙○○毀損機車部分並未構成犯罪
    ，揆諸前揭說明，原告提起附帶民事訴訟自應限於侵害丙○
    ○之生命權部分，而不及於毀損機車部分。是原告就機車被
    毀損部分提起附帶民事訴訟，即非合法，且無從補正，自應
    予以駁回。惟原告仍得另行提起民事訴訟，請求被告連帶賠
    償毀損機車之損害，附此敘明。
四、原告之訴既經駁回，其假執行之聲請即失所附麗，亦應駁回
    。
五、依民事訴訟法第249 條第1 項第6 款、第95條、第78條，裁
    定如主文。
中    華    民    國    95    年    6     月    26    日
                  民事第五庭法  官  魏式璧
正本係照原本作成。
如不服本裁定應於送達後10日內向本院提出抗告狀，並繳納抗告
費新臺幣1,000 元
中    華    民    國    95    年     6    月    26    日
                            書記官  楊明月


司法院資訊處製作；財團法人民間司法改革基金會備份。
